【裁判字號】    91,簡,153
【裁判日期】    920418
【裁判案由】    房屋稅
【裁判全文】
臺北高等行政法院判決                              九十一年度簡字第一五三號
    原      告  甲○○
    被      告  臺北市稅捐稽徵處
    代  表  人  乙○○處長）.
右當事人間因房屋稅事件，原告不服臺北市政府中華民國九十年九月二十六日府訴字
第九○一○二七○九○一號訴願決定，提起行政訴訟，本院判決如左：
    主  文
原告之訴駁回。
訴訟費用由原告負擔。
    事實及理由
一、緣原告所有坐落台北市○○○路○段六十八號地下一樓房屋，其八十六年房屋稅
    經本院九十年四月二十五日八十九年度訴字第二六二號判決，被告應退還原告新
    台幣壹萬參仟貳佰肆拾貳元及自八十八年五月三十一日起至填發收入退還書或國
    庫支票之日止，按退稅額依繳納稅款之日郵政儲金匯業局之一年期定期存款利率
    ，按日計算之利息。嗣經被告所屬中正分處依上開判決於九十年六月十九日以北
    市稽中正乙字第九○六一二四五○○○號函檢送房屋稅退稅抵繳證明書證明聯及
    退稅抵繳通知書及各類所得扣繳暨免扣繳憑單與原告，原告對上開函不服，逕提
    起訴願，案經臺北市政府九十年九月二十六日府訴字第九○一○二七○九○一號
    訴願決定訴願不受理。原告猶未甘服，向本院提起給付訴訟，請求被告應退還原
    告新台幣壹萬參仟貳佰肆拾貳元及自八十八年五月三十一日起至填發收入退還書
    或國庫支票之日止，按退稅額依繳納稅款之日郵政儲金匯業局之一年期定期存款
    利率，按日計算之利息。
二、本件訴願決定以被告所屬中正分處九十年六月十九日北市稽中正乙字第九○六一
    二四五○○○號函檢送房屋稅退稅抵繳證明書證明聯及退稅抵繳通知書及各類所
    得扣繳暨免扣繳憑單與原告，其內容為該分處行使抵銷權後結果之通知，核屬觀
    念通知，非對原告所為之行政處分，是上開函應僅具通知性質，原告對之提起訴
    願，自非法之所許，而為訴願不受理之決定，雖無不合，惟原告既認其請求權並
    不因抵銷而消滅，提起本件給付訴訟，而脫離對被告行政處分不服之範疇，尚不
    生程序違法之問題，合先敘明。
三、經查，本件被告依本院八十九年度訴字第二六二號判決，應退還原告一三、二四
    二元及加計前述利息之事實，為兩造所不爭執。惟按「納稅義務人應退之稅捐，
    稅捐稽徵機關應先抵繳其積欠。並於扣抵後，應即通知該納稅義務人。」稅捐稽
    徵法第二十九條定有明文。被告以原告就同一建物尚欠繳八十九年度房屋稅及滯
    納金（已扣除原告已繳金額二、七七六元）合計三二、一七四元，有徵銷查詢資
    料，附於原處分卷可參，被告遂依該規定，於本件應退還一三、二四二元及利息
    一三○五元時，先抵繳其積欠，並於扣抵後，通知原告。原告主張在被告通知時
    ，就同一建物八十九年度房屋稅，除於聲請復查時，已繳納半額，經被告查明係
    於八十九年五月二十五日繳納二五、七六六元外，就其餘部分並未能提出其曾經
    繳納之證據，則被告於辦理上開退款時，依法予以先抵繳其積欠，並無不合；又
    經被告將含利息之全數應退款予以抵繳後，原告已無退款返還請求權存在，事證
    明確，則原告本件起訴，自為無理由，應予駁回，並不經言詞辯論為之。
五、依行政訴訟法第二百三十三條、第九十八條第三項前段，判決如主文。
中      華      民      國    九十二    年      四      月     十八     日
                              臺北高等行政法院第五庭
                                                法官  黃清光
右為正本係照原本作成。
本件以訴訟事件所涉及之法律見解具有原則性者為限，始得於本判決送達後二十日內
向本院提出上訴狀並表明上訴理由，如已於本判決宣示後送達前提起上訴者，應於判
決送達後二十日內補具上訴理由（均按他造人數附繕本），且經最高行政法院許可後
方得上訴。
中      華      民      國    九十二    年      四      月     十八     日
                                              書記官  楊子鋒


司法院資訊處製作；財團法人民間司法改革基金會備份。
